【裁判字號】    95,軍上,32
【裁判日期】    951017
【裁判案由】    違反職役職責
【裁判全文】
臺灣高等法院高雄分院刑事判決          95年度軍上字第32號
上  訴  人
即  被  告  甲○○
                    現押於國防部南部地方軍事看守所
上列上訴人因違反職役職責案件，不服國防部高等軍事法院高雄
分院95年度上訴字第81號中華民國95年8 月29日第二審判決（起
訴案號：國防部南部地方軍事法院檢察署95年度偵緝字第9 號）
，提起上訴，本院判決如下：
     主  文
上訴駁回。
     理  由
一、按軍事審判法第181 條第5 項規定，被告不服高等軍事法院
    宣告有期徒刑之上訴判決者，得以判決違背法令為理由，向
    高等法院提起上訴。是當事人向高等法院提起上訴，應以高
    等軍事法院宣告有期徒刑之上訴判決違背法令為理由，係屬
    法定要件，如果上訴理由狀並未依據卷內訴訟資料，具體指
    摘原判決不適用何種法則或如何適用不當，或所指摘原判決
    違法情事，顯與法律規定得向高等法院提起之上訴理由不相
    適合，均應認其上訴違背法律上之程式，予以駁回。
二、本件原審維持第一審判決，以上訴人犯意圖長期脫免職役而
    離去職役罪，係依憑上訴人之自白及證人即所役中隊長陶長
    安上尉之證述，且另徵諸被告逾假潛逃期間，為躲避單位及
    憲、警機關尋緝，藏匿於高雄縣、市各地，無意返隊或投案
    等情，認其罪證明確，並就上訴人之上訴意旨即第一審量刑
    過重，請求從輕量刑乙事，詳為說明、指駁。經核原判決從
    形式上觀察，並無任何違背法令之處，上訴人上訴，仍執陳
    詞，請求從輕量刑，而指摘原判決量刑不當云云。惟查：量
    刑輕重，係屬事實審法院得依職權自由裁量之事項，苟已斟
    酌刑法第57條各款所列情狀而未逾越法定刑度，不得遽指為
    違法，最高法院72年台上字第6696號判例著有明文。本件原
    審已就上訴人曾於94年因曾犯有傷害前科，本應從重量刑，
    惟念其坦承犯行、態度良好等一切情狀，認軍事檢察官具體
    求刑1 年6 月，尚嫌過重，爰於法定刑內量處有期徒刑1 年
    2 月，核無違背法令之情事。上訴人上訴意旨並未具體指摘
    原判決有何違背法令之處，難謂已符合首揭上訴高等法院之
    要件，其上訴違背法律上之程序，應予駁回。
三、據上論斷，應依軍事審判法第206 條第1 項，刑事訴訟法第
    395 條前段之規定，判決如主文。
中    華    民    國    95    年    10    月    17    日
                  刑事第四庭    審判長法  官  蕭權閔
                                      法  官  林水城
                                      法  官  吳進寶
以上正本證明與原本無異。
本判決不得上訴。
中    華    民    國    95    年    10    月    17    日
                                      書記官  林佳蓉
附錄本判決論罪科刑法條：
陸海空軍刑法第39條第1項：
意圖長期脫免職役而離去或不就職役者，處5 年以下有期徒刑。


司法院資訊處製作；財團法人民間司法改革基金會備份。
